Inventaris van het archief van het Kantongerecht te Alphen aan den Rijn, 1940-1979 (1988)
Nationaal Archief, Den Haag
- Rechtspraak, 1
  - Burgerlijke zaken, 1.2
    - Kantonrechter, 1.2.1
      - Bij dagvaarding, 1.2.1.1
        - Audiëntiebladen en minuten van vonnissen., 1940-1979; 133-243; 111 pakken
          - 1971 mei - aug., 204
          - 1971 sep. - dec., 205
          - 1972 jan. - mei, 206
          - 1972 juni - sep., 207
          - 1972 okt. - dec., 208
          - 1973 jan. - apr., 209
          - 1973 mei - aug., 210
          - 1973 sep. - dec., 211
          - 1974 jan. - mrt., 212
          - 1974 apr. - mei, 213
          - 1974 juni - juli, 214
          - 1974 aug. - sep., 215
          - 1974 okt., 216
          - 1974 nov. - dec., 217
          - 1975 jan. - mrt., 218
          - 1975 apr. - juni, 219
          - 1975 juli - sep., 220
          - 1975 okt., 221
          - 1975 nov. - dec., 222
          - 1976 jan. - feb., 223
          - 1976 mrt. - apr., 224
          - 1976 mei - juni, 225
          - 1976 juli - aug., 226
          - 1976 sep. - okt., 227
          - 1976 nov. - dec., 228
          - 1977 jan. - mrt., 229
          - 1977 apr. - mei, 230
          - 1977 juni - aug., 231
          - 1977 sep. - okt., 232
          - 1977 nov. - dec., 233
          - 1978 jan. - feb., 234
          - 1978 mrt. - mei, 235
          - 1978 juni - juli, 236
          - 1978 aug. - okt., 237
          - 1978 nov. - dec., 238
          - 1979 jan. - mrt., 239
          - 1979 apr. - juni, 240
          - 1979 juli - aug., 241
          - 1979 sep. - okt., 242
          - 1979 nov. - dec., 243
        - Processtukken, geordend op rolnummer., 1941-1979; 244-311; 63 pakken en 1 omslag
          Zie voor de toegangen voor de jaren 1951-1979 (klapperkaarten) de inv.nrs 89-96, voor de jaren 1951-1961 (rolkaarten) de inv.nrs. 105-107.
          Zie voor de bijbehorende stukken (audiëntiebladen) de inv.nrs. 135-243.
          - 1941-1949, 244
          - 1950-1954, 245
          - 1955-1959, 246
          - 1960-1964, 247
          - 1965-1967, 248
          - 1968, 249; omslag
          - 1969, 250
          - 1970, nummers 001 - 165, 251
          - 1970, nummers 166 - 343, 252
          - 1971, nummers 001 - 199, 253
          - 1971, nummers 202 - 412, 254
          - 1972, nummers 001 - 197, 255
          - 1972, nummers 201 - 448, 256
          - 1973, nummers 001 - 235, 257
          - 1973, nummers 236 - 570, 258
          - 1974, nummers 001 - 333, 259
          - 1974, nummers 334 - 520, 260
          - 1974, nummers 521 - 835, 261
          - 1975, nummers 002 - 269, 262
          - 1975, nummers 270 - 564, 263
          - 1975, nummers 565 - 842, 264
          - 1976, nummers 001 - 149, 265
          - 1976, nummers 150 - 194, 266
          - 1976, nummers 195 - 266, 267
          - 1976, nummers 267 - 361, 268
          - 1976, nummers 362 - 453, 269
          - 1976, nummers 454 - 532, 270
          - 1976, nummers 533 - 620, 271
          - 1976, nummers 621 - 680, 272
          - 1976, nummers 681 - 744, 273
          - 1976, nummers 745 - 806, 274
          - 1977, nummers 001 - 064, 275
          - 1977, nummers 065 - 153, 276
          - 1977, nummers 154 - 240, 277
          - 1977, nummers 241 - 327, 278
          - 1977, nummers 328 - 417, 279
          - 1977, nummers 418 - 508, 280
          - 1977, nummers 509 - 603, 281
          - 1977, nummers 604 - 696, 282
          - 1977, nummers 697 - 778, 283
          - 1977, nummers 779 - 835, 284
          - 1978, nummers 001 - 049, 285
          - 1978, nummers 050 - 121, 286
          - 1978, nummers 122 - 210, 287
          - 1978, nummers 211 - 298, 288
          - 1978, nummers 299 - 384, 289
          - 1978, nummers 385 - 469, 290
          - 1978, nummers 470 - 553, 291
          - 1978, nummers 554 - 649, 292
          - 1978, nummers 650 - 740, 293
          - 1978, nummers 741 - 821, 294
          - 1978, nummers 822 - 901, 295
          - 1979, nummers 001 - 069, 296
          - 1979, nummers 070 - 150, 297
          - 1979, nummers 152 - 210, 298
          - 1979, nummers 211 - 260, 299
          - 1979, nummers 261 - 310, 300
          - 1979, nummers 311 - 360, 301
          - 1979, nummers 361 - 410, 302
          - 1979, nummers 411 - 460, 303
          - 1979, nummers 461 - 500, 304
          - 1979, nummers 501 - 550, 305
          - 1979, nummers 551 - 600, 306
          - 1979, nummers 601 - 650, 307
          - 1979, nummers 651 - 700, 308
          - 1979, nummers 701 - 740, 309
          - 1979, nummers 741 - 799, 310
          - 1979, nummers 801 - 853, 311
      - Bij rekest, 1.2.1.2
        - Registers van rekesten tot uitvaardiging van een rechtelijk bevel tot betaling., 1943-1981; 312-321; 10 delen
          - 1943-1954, 312
          - 1955-1959, 313
          - 1960 - 1962 aug., 314
          - 1962 sep. - 1964, 315
          - 1965, 316
          - 1966 - 1969 aug. 25, 317
          - 1969 aug. 25 - 1972 sep. 14, 318
          - 1972 sep. 14 - 1975 aug. 13, 319
          - 1975 aug. 13 - 1978 juni 09, 320
          - 1978 juni 09 - 1981, 321
        - Dwangbevelen., 1943-1949; 322; pak
        - Registers voor rekesten tot inleiding van een contentieuse procedure., 1953-1980; 323-326; 4 delen
          - 1953-1962, 323
          - 1963 - 1969 dec. 11, 324
          - 1969 dec. 16 - 1975, 325
          - 1976-1980, 326
            Openbaarheid beperkt tot 01-01-2056
    - Pachtkamer, 1.2.2
      - Bij dagvaarding, 1.2.2.1
        - Klapperkaarten op naam van eiser met vermelding van rolnummer en vanaf 1960 de datum van het vonnis., 1951-1975; 327; kaartsysteem
          Zie voor de toegangen voor de jaren 1951-1952 (register) de inv.nr. 328 en voor de jaren 1952-1960 (registerkaarten) de inv.nr. 329
          Zie voor de bijbehorende stukken voor de jaren 1960-1975 (audiëntiebladen) de inv.nrs. 336-339 en (processtukken) de inv.nrs. 342-354.
        - Register van pachtzaken op rolnummer., 1942-1952; 328; deel
          Zie voor de toegangen voor de jaren 1951-1952 (klapperkaarten) de inv.nr. 327 en voor het jaar 1952 (registerkaarten) de inv.nr. 329.
          Zie voor de bijbehorende stukken (audiëntiebladen) de inv.nrs. 333-334 en (processtukken) de inv.nrs. 340-342.
        - Registerkaarten van pachtzaken op rolnummer., 1952-1960; 329; kaartsysteem
          Zie voor de toegangen (klapperkaarten) de inv.nr. 327 en (register) de inv.nr. 328.
          Zie voor de bijbehorende stukken (audiëntiebladen) de inv.nrs. 334-336 en (processtukken) de inv.nrs. 342-346.
        - Register van aantekeningen van terechtzittingen., 1942-1955; 330-332; 3 delen
          - 1942 juni 03 - 1950 apr. 26, 330
          - 1950 mei 17 - 1955 jan. 18, 331
          - 1955 feb. 08 - 1967 sep. 12, 332
        - Audiëntiebladen met minuten van vonnissen., 1940-1979; 333-339; 7 pakken
          Zie voor de toegangen voor de jaren 1960-1975 (klapperkaarten) de inv.nr. 327, voor de jaren 1942-1952 (register) de inv.nr. 328 en voor de jaren 1952-1960 (registerkaarten) de inv.nr. 329.
          Zie voor de bijbehorende stukken voor de jaren 1941-1979 (processtukken) de inv.nrs 340-355 en 571.
          - 1940 jan. 03 - 1946 dec. 18, 333
          - 1947 jan. 07 - 1953 nov. 10, 334
          - 1953 dec. 08 - 1959 juni 02, 335
          - 1959 juni 23 - 1963 feb. 05, 336
          - 1963 feb. 26 - 1968 okt. 15, 337
          - 1968 nov. 05 - 1973 dec. 18, 338
          - 1974 jan. 08 - 1979 dec. 11, 339
        - Processtukken, geordend op rolnummer., 1941-1979; 340-355, 571; 13 pakken en 2 omslagen
          Zie voor de toegangen voor de jaren 1951-1975 (klapperkaarten) de inv.nr. 327, voor de jaren 1942-1952 (register) de inv.nr. 328 en voor de jaren 1952-1960 (registerkaarten) de inv.nr. 329.
          Zie voor de bijbehorende stukken (audiëntiebladen) de inv.nrs. 333-339.
          - 1941-1943, 340
          - 1944-1948, 341
          - 1949-1952, 342
          - 1953-1954, 343
          - 1955-1957, 344
          - 1958-1959, 345
          - 1960-1961, 346
          - 1962-1964, 347
          - 1965-1966, 348
          - 1967, 349
          - 1968, 350
          - 1969-1971, 351
          - 1972, 352; omslag
          - 1973, 353
          - 1974-1975, 354
          - 1976, 355
          - 1977-1979, 571; omslag
      - Bij rekest, 1.2.2.2
        - Klapper op naam van verzoeker met vermelding van pachtrekestnummer., 1953-1973; 356; kaartsysteem
          Zie voor de toegangen (registerkaarten) de inv.nr. 359.
          Zie voor de bijbehorende stukken (processtukken) de inv. nrs. 365-371 en 570.
        - Register van pachtcontracten waartegen geen bezwaar is gerezen, geordend op volgnummer., 1939-1941; 357; omslag
        - Register op repertoirenummer., 1943-1952; 358; omslag
        - Registerkaarten van pachtzaken, geordend op pachtrekestnummer., 1953-1973; 359; kaartsysteem
          Zie voor de toegangen (klapper) de inv.nr. 356.
          Zie voor de bijbehorende stukken (processtukken) de inv.nrs. 365-371 en 570
        - Audientiëbladen., 1953-1976; 360; pak
          Zie voor de toegangen voor de jaren 1953-1973 (klapper) de inv.nr. 356 en voor de jaren 1953-1973 (registerkaarten) de inv.nr. 359.
          Zie voor de bijbehorende stukken (processtukken) de inv.nrs. 365-372 en 570
        - Processtukken met beschikking, geordend op pachtrekestnummer., 1940-1979; 361-372, 570; 13 pakken
          Zie voor de bijbehorende stukken voor de jaren 1953-1976 (audiëntiebladen) de inv.nr.360.
          - 1940-1943, 361
          - 1944-1949, 362
          - 1950, 363
          - 1951, 364
          - 1952-1953, 365
          - 1954-1955, 366
          - 1956-1957, 367
          - 1958-1962, 368
          - 1963-1967, 369
          - 1968-1972, 370
          - 1973-1975, 371
          - 1976-1977, 372
          - 1978-1979, 570
- Buitengerechtelijke zaken, 2
  - Faillissementen, 2.1
    - Processtukken inzake faillissementen, geordend op alfabet., 1910-1958; 373-388; 15 pakken en 1 omslag
      - A - Be., 373
      - Bi., 374
      - C - D., 375
      - E - F., 376
      - G., 377
      - H., 378
      - J - K., 379
      - L., 380
      - M., 381
      - N - O., 382
      - P - Q., 383
      - R., 384
      - S., 385
      - T - U., 386; omslag
      - V., 387
      - W - Z., 388
    - Processtukken inzake faillissementen, geordend op nummer., 1959-1975; 389-391; 3 pakken
      - 1959-1967, 389
      - 1968-1971, 390
      - 1972-1975, 391
  - Voogdijzaken, 2.2
    - Voogdijregisterkaarten op naam van onder voogdij gestelde, geordend op jaar van meerderjarigheid., 1944-1979; 392-399, 575; kaartsysteem
      Zie voor de toegangen voor de jaren 1950-1978 (register ouders) de inv.nrs. 400-402.
      - 1944-1949, 392
      - 1950-1954, 393
      - 1955-1958, 394
      - 1959-1962, 395
      - 1963-1966, 396
      - 1967-1970, 397
      - 1971-1974, 398
      - 1975-1978, 399
      - 1979, 575
    - Voogdijregisterkaarten op naam van vader en moeder, met vermelding van het voogdijbewindsnummer en naam van voogd en toeziend voogd, geordend op jaar van meerderjarigheid., 1950-1980; 400-402; kaartsysteem
      Zie voor de toegangen voor de jaren 1950-1978 (register onder voogdij gestelde) de inv.nrs. 393-399.
      - 1950-1967, 400
      - 1968-1974, 401
      - 1975-1980, 402
  - Akten en beschikkingen, 2.3
    - Akten en beschikkingen, geordend op repertoirenummer., 1940-1979; 403-489; 86 pakken en 1 omslag
      Zie voor de toegangen (repertoires) de inv.nrs. 499-515.
      - 1940, nummers 0001 - 0248, 403
      - 1940, nummers 0249 - 0482, 404
      - 1940, nummers 0483 - 0617, 405
      - 1941, nummers 0001 - 0169, 406
      - 1941, nummers 0170 - 0385, 407
      - 1941, nummers 0386 - 0575, 408
      - 1941, nummers 0576 - 0740, 409
      - 1942, nummers 0002 - 0217, 410
      - 1942, nummers 0221 - 0400, 411
      - 1942, nummers 0401 - 0632, 412
      - 1942, nummers 0633 - 0745, 413; omslag
      - 1943, nummers 0002 - 0200, 414
      - 1943, nummers 0201 - 0370, 415
      - 1943, nummers 0377 - 0678, 416
      - 1944, nummers 0001 - 0275, 417
      - 1944, nummers 0276 - 0556, 418
      - 1945, nummers 0003 - 0145, 419
      - 1945, nummers 0146 - 0350, 420
      - 1945, nummers 0353 - 0633, 421
      - 1946, nummers 0001 - 0200, 422
      - 1946, nummers 0201 - 0400, 423
      - 1946, nummers 0401 - 0680, 424
      - 1947, nummers 0001 - 0220, 425
      - 1947, nummers 0221 - 0500, 426
      - 1947, nummers 0501 - 0725, 427
      - 1948, nummers 0002 - 0279, 428
      - 1948, nummers 0282 - 0540, 429
      - 1948, nummers 0549 - 0849, 430
      - 1949, nummers 0001 - 0200, 431
      - 1949, nummers 0201 - 0409, 432
      - 1949, nummers 0410 - 0630, 433
      - 1949, nummers 0631 - 0969, 434
      - 1950, nummers 0007 - 0400, 435
      - 1950, nummers 0401 - 0967, 436
      - 1951, nummers 0001 - 0500, 437
      - 1951, nummers 0501 - 1039, 438
      - 1952, nummers 0001 - 0645, 439
      - 1952, nummers 0646 - 1222, 440
      - 1953, nummers 0020 - 0200, 441
      - 1953, nummers 0201 - 0407, 442
      - 1954, nummers 0003 - 0185, 443
      - 1954, nummers 0188 - 0415, 444
      - 1955, nummers 0001 - 0250, 445
      - 1955, nummers 0251 - 0500, 446
      - 1956, nummers 0001 - 0233, 447
      - 1956, nummers 0234 - 0424, 448
      - 1957, nummers 0003 - 0175, 449
      - 1957, nummers 0176 - 0306, 450
      - 1958, nummers 0001 - 0150, 451
      - 1958, nummers 0152 - 0320, 452
      - 1959, nummers 0001 - 0125, 453
      - 1959, nummers 0126 - 0263, 454
      - 1960, nummers 0001 - 0150, 455
      - 1960, nummers 0151 - 0266, 456
      - 1961, nummers 0001 - 0150, 457
      - 1961, nummers 0151 - 0281, 458
      - 1962, 459
      - 1963, 460
      - 1964, nummers 0001 - 0166, 461
      - 1964, nummers 0167 - 0352, 462
      - 1965, 463
      - 1966, 464
      - 1967, 465
      - 1968, nummers 0001 - 0205, 466
      - 1968, nummers 0206 - 0370, 467
      - 1969, nummers 0001 - 0200, 468
      - 1969, nummers 0202 - 0401, 469
      - 1970, 470
      - 1971, nummers 0001 - 0189, 471
      - 1971, nummers 0190 - 0403, 472
      - 1972, nummers 0001 - 0240, 473
      - 1972, nummers 0241 - 0396, 474
      - 1973, nummers 0001 - 0174, 475
      - 1973, nummers 0175 - 0338, 476
      - 1974, nummers 0001 - 0184, 477
      - 1974, nummers 0185 - 0403, 478
      - 1975, nummers 0001 - 0183, 479
      - 1975, nummers 0184 - 0353, 480
      - 1976, nummers 0001 - 0174, 481
      - 1976, nummers 0175 - 0380, 482
      - 1977, nummers 0001 - 0207, 483
      - 1977, nummers 0210 - 0389, 484
      - 1978, nummers 0001 - 0220, 485
      - 1978, nummers 0221 - 0389, 486
      - 1979, nummers 0001 - 0139, 487
      - 1979, nummers 0140 - 0300, 488
      - 1979, nummers 0301 - 0505, 489
    - Zittingslijsten extra-judicieel., 1956-1979; 490-493; 4 pakken
      - 1956-1964, 490
      - 1965-1971, 491
      - 1972-1975, 492
      - 1976-1979, 493
  - Overige buitengerechtelijke zaken, 2.4
    - Akten van nalatenschappen., 1948-1978; 494; pak
- Huishoudelijke- en griffiezaken, 3
  - Koninklijke Besluiten van benoemingen bij de rechtbank., 1939-1983; 495; omslag
    Openbaarheid beperkt tot 01-01-2059
  - Repertoires ten dienste van de administratie der buitengerechtelijke verrichtingen., 1940-1979; 496-512; 17 delen
    Zie voor de bijbehorende stukken (akten en beschikkingen) de inv.nrs. 403-489.
    - 1940, 496
    - 1941, 497
    - 1942, 498
    - 1943, 499
    - 1944, 500
    - 1945, 501
    - 1946, 502
    - 1947, 503
    - 1948, 504
    - 1949, 505
    - 1950, 506
    - 1951, 507
    - 1952, 508
    - 1953 - 1956 juli 12, 509
    - 1956 juli 13 - 1964, 510
    - 1965 - 1973 mrt., 511
    - 1973 apr. - 1979, 512
  - Nominatieve opgaven betreffende het Huurbeschermingsbesluit (1941)., 1941-1944; 513; omslag
  - Ingekomen en minuten van uitgaande stukken., 1945-1949; 514; pak
  - Akten van verzet van politieke delinquenten betreffende voorwaardelijke buitenvervolgstellingen., 1946-1951; 515; omslag
  - Register toekenning vergoedingen voor verschijning als getuige in strafzaken., 1949-1961; 516; deel
  - Parketregisters, geordend op parketnummer., 1954-1973, 1978 - 1979; 517-565; 49 delen
    - 1954, nummers 000001 - 002000., 517
    - 1954, nummers 002001 - 004000., 518
    - 1954, nummers 004001 - 004908., 519
    - 1955, nummers 000001 - 002000., 520
    - 1955, nummers 002001 - 004000., 521
    - 1955, nummers 004001 - 006000., 522
    - 1955, nummers 006001 - 006671., 523
    - 1956, nummers 190001 - 193000., 524
      Nummers 000001 - 190000 zijn niet uitgegeven.
    - 1956, nummers 193001 - 195000., 525
    - 1956, nummers 195001 - 196842., 526
    - 1957, nummers 190001 - 192000., 527
    - 1957, nummers 192001 - 195000., 528
    - 1957, nummers 195001 - 196025., 529
    - 1958, nummers 190001 - 193000., 530
    - 1958, nummers 193001 - 196223., 531
    - 1959, nummers 190001 - 193000., 532
    - 1959, nummers 193001 - 196000., 533
    - 1959, nummers 196001 - 196206., 534
    - 1960, nummers 180001 - 183000., 535
      Nummers 000001 - 180000 zijn niet uitgegeven.
    - 1960, nummers 183001 - 196206., 536
    - 1961, nummers 180001 - 183000., 537
    - 1961, nummers 183001 - 185234., 538
    - 1962, nummers 180001 - 183000., 539
    - 1962, nummers 183001 - 184620., 540
    - 1963, nummers 180001 - 183000., 541
    - 1963, nummers 183001 - 184411., 542
    - 1964, nummers 180001 - 183000., 543
    - 1964, nummers 183001 - 185009., 544
    - 1965, nummers 180001 - 183000., 545
    - 1965, nummers 183001 - 184587., 546
    - 1966, nummers 180001 - 183000., 547
    - 1966, nummers 183001 - 184854., 548
    - 1967, nummers 180001 - 183000., 549
    - 1967, nummers 183001 - 185412., 550
    - 1968, nummers 180001 - 183000., 551
    - 1968, nummers 183001 - 186000., 552
    - 1968, nummers 186001 - 186436., 553
    - 1969, nummers 180001 - 183000., 554
    - 1969, nummers 183001 - 185237., 555
    - 1970, nummers 180001 - 183000., 556
    - 1970, nummers 183001 - 185967., 557
    - 1971, nummers 180001 - 183000., 558
    - 1971, nummers 183001 - 185967., 559
    - 1972, nummers 180001 - 183000., 560
    - 1972, nummers 183001 - 186000., 561
    - 1972, nummers 186001 - 187734., 562
    - 1973, nummers 185001 - 188000., 563
      Nummers 000001 - 185000 zijn niet uitgegeven.
    - 1978, 564
    - 1979, 565
  - Gedeponeerde algemene voorwaarden van bedrijven en instellingen., 1959-1975; 566; omslag
  - Hulpregisters ten dienste van de administratie der buitengerechtelijke verrichtingen., 1966-1981; 567-568; 2 delen
    - 1966 - 1972 aug. 07, 567
    - 1972 aug. 07 - 1981, 568